【裁判字號】    98,訴,2628
【裁判日期】    980910
【裁判案由】    搶奪等
【裁判全文】
臺灣臺中地方法院刑事判決              98年度訴字第2628號
公  訴  人  臺灣臺中地方法院檢察署檢察官
被      告  甲○○
                    （現另案於臺灣臺中監獄執行中）
上列被告等因搶奪等案件，經檢察官提起公訴（98年度偵字第11
583號），被告於準備程序就被訴事實為有罪之陳述，本院合議
庭裁定由受命法官獨任逕行簡式審判程序，並予判決如下：
    主    文
甲○○竊盜，累犯，處有期徒刑肆月；又意圖為自己不法之所有
，而搶奪他人之動產，累犯，處有期徒刑玖月。應執行有期徒刑
壹年。
    犯罪事實
一、甲○○前於民國九十五年間，即曾因搶奪案件，經本院以九
    十五年度訴字第三四六七號判處有期徒刑八月確定；其於同
    年間，又因搶奪、竊盜等案件，經本院以九十五年度訴字第
    二八五六號判處有期徒刑一年六月、三月、七月、四月，並
    經臺灣高等院法院臺中分院以九十六年度上訴字第三五八號
    駁回上訴而告確定；嗣因減刑條例之施行，其前揭所犯搶奪
    、竊盜等案件所處有期徒刑八月、一年六月、三月、七月、
    四月均經臺灣高等法院臺中分院以九十六年度聲減字第一八
    四四號裁定減刑二分之一，並定應執行刑為有期徒刑一年六
    月又十五日確定，其入監執行後，甫在九十七年二月二十四
    日因縮刑期滿執行完畢；詎仍不知悔改，猶基於意圖為自己
    不法所有之犯意，於九十八年四月二日二十時許，在臺中縣
    梧棲鎮之童綜合醫院後方之停車場，以自備之機車鑰匙（未
    扣案）轉啟謝東益所有，平日由其胞姐丁○○使用之車牌號
    碼JY2－378號重型機車之電源插孔，啟動引擎將該部機車駛
    離現場而竊取之。嗣於同日二十二時八分許，其騎乘上開竊
    得之機車，行經臺中縣梧棲鎮○○街一四０巷三號前，適見
    於路旁行走之乙○○右肩背有皮包一只，乃認有機可乘，遂
    另基於意圖為自己不法所有之犯意，趁乙○○不及防備之際
    ，騎乘該機車趨前強行將乙○○肩上之皮包搶走（內有現金
    新臺幣一千元之紅包一個、手機一支、提款卡一張、駕駛執
    照二張、國民身分證、全民健保卡各一張），其於得手後隨
    即逃離現場，並將搶得之皮包內紅包袋中之現金取出後而花
    用殆盡，至竊得之車牌號碼JY2－378號重型機車，暨搶得之
    皮包與其內之物品，則分別棄置於臺中縣梧棲鎮○○街二八
    巷一一五號附近及臺中縣梧棲鎮○○路梧南國小旁之產業道
    路路邊。嗣經警調閱童綜合醫院停車棚之監視錄影畫面後，
    而循線查獲甲○○，並扣得其所有且適為前開搶奪犯行所穿
    戴，但非為掩飾身分，與前開搶奪犯行並無直接關聯性之半
    罩式安全帽一頂（起訴書誤載為全罩式安全帽一頂）、米色
    風衣外套、藍色牛仔褲各一件、拖鞋一雙等物。甲○○並帶
    同員警至臺中縣梧棲鎮○○街二八巷一一五號附近及臺中縣
    梧棲鎮鎮○路梧南國小旁之產業道路路邊，分別起獲其棄置
    所竊得之前揭車牌號碼JY2－378號重型機車一部（已發還機
    車使用人丁○○），暨所搶得之上開皮包一只等物（該皮包
    及其內物品均已發還乙○○），始由警進而查悉上情。
二、案經臺中縣警察局清水分局報請臺灣臺中地方法院檢察署檢
    察官偵查起訴。
    理    由
一、訊據被告甲○○就上開犯罪事實均坦承不諱，核與被害人丁○○、乙○○於警詢中指述之被害情節均大致相符（見警卷
    第6頁至第9頁），且有贓物認領保管單二紙、採證照片十二
    張、童綜合醫院停車場監視錄影機所翻拍之照片四張、路口
    監視錄影機所翻拍之照片二張在卷（見警卷第15頁至第16頁
    、第18頁至第26頁）足資佐證，是被告所為前揭自白，核與
    客觀事實相符，堪予採信。準此，本件事證已臻明確，被告
    上開犯行均洵堪認定。
二、核被告甲○○所為，係犯刑法第三百二十條第一項之竊盜罪
    與同法第三百二十五條第一項之搶奪罪。另被告有前揭犯罪
    事實欄所載之經有期徒刑宣告及執行完畢之情形，此有臺灣
    高等法院被告前案紀錄表在卷可查，其於五年以內故意再犯
    本件皆為有期徒刑以上之二罪，均構成累犯，自應依刑法第
    四十七條第一項之規定各予以加重其刑。被告所犯前開二罪
    間，犯意各別，罪名、行為且互殊，自應予分論併罰之。
三、爰審酌被告甲○○有犯罪事實欄所載之犯罪前科紀錄，素行
    不佳，此有臺灣高等法院被告前案紀錄表可查，其不思努力
    工作賺取正當酬勞，猶為貪圖不法利益即心存僥倖，先後以
    竊盜方式牟取或乘人不備而奪取他人之財物，惡性非輕；惟
    衡酌被告竊盜及搶奪之物品價值均未臻至鉅，且部分贓物亦
    已經被害人丁○○、乙○○各自領回，犯罪所生之具體損害
    尚非鉅大，而被告於犯後始終坦認前述犯行，其犯罪後態度
    尚稱良好等一切情狀，分別量處如主文所示之刑，並定其應
    執行之刑；其竊盜罪行之部分，因與不得易科之他罪併合處
    罰結果而不得易科罰金，自毋庸贅為易科罰金折算標準之記
    載。
四、至扣案之半罩式安全帽一頂（起訴書誤載為全罩式安全帽一
    頂）、米色風衣外套、藍色牛仔褲各一件、拖鞋一雙等物，
    雖屬被告甲○○所有，並適為其於為上述搶奪犯行時所穿戴
    之物，惟衡以常情，上揭衣著及安全帽，亦為被告平日生活
    及騎乘機車所穿戴，無法證明係被告為犯本件搶奪犯行時，
    刻意穿扮以供掩飾容貌所用之物，與本件搶奪犯行，即無直
    接之關聯性，爰不併予宣告沒收。再被告為竊取前述車牌號
    碼JY2－375號重型機車犯行時所持用之自備鑰匙一支，固為
    其所有，且供其違犯此部分竊盜罪行所用之物，然該鑰匙並
    未據扣案，又無具體事證足認該鑰匙係屬違禁物且仍然存在
    ，為免滋生日後執行之困難，爰亦不併同為沒收之諭知，俱
    附此敘明之。
據上論斷，應依刑事訴訟法二百七十三條之一第一項、第二百九
十九條第一項前段，刑法第三百二十條第一項、第三百二十五條
第一項、第四十七條第一項、第五十一條第五款，刑法施行法第
一條之一第一項、第二項前段，判決如主文。
本案經檢察官丙○○到庭執行職務。
中    華    民    國    98    年    9     月    10    日
                  刑事第三庭  法  官  陳思成
以上正本證明與原本無異。
如不服本判決應於收受判決後10日內向本院提出上訴書狀，並應
敘述具體理由；其未敘述上訴理由者，應於上訴期間屆滿後20日
內向本院補提理由書（均須按他造當事人之人數附繕本）「切勿
逕送上級法院」。
                              書記官  吳詩琳
中    華    民    國    98    年    9     月    10    日
附錄論罪科刑法條
刑法第三百二十條第一項
意圖為自己或第三人不法之所有，而竊取他人之動產者，為竊盜
罪，處 五年以下有期徒刑、拘役或五百元以下罰金。
刑法第三百二十五條第一項
意圖為自己或第三人不法之所有，而搶奪他人之動產者，處六月
以上五年以下有期徒刑。


司法院資訊處製作；財團法人民間司法改革基金會備份。
